臺灣高等法院高雄分院刑事判決　　　　93年度上訴字第1260號
上　訴　人　臺灣高雄地方法院檢察署檢察官
被　　　告　甲○○
上列上訴人因被告違反毒品危害防制條例案件，不服臺灣高雄地
方法院93年度訴字第1127號中華民國93年10月14日第一審判決（
起訴案號：臺灣高雄地方法院檢察署93年度速偵字第136 號），
提起上訴（併辦案號：同署93年度毒偵字第6438號），本院判決
如下：
     主  文
原判決撤銷。
甲○○連續施用第一級毒品，處有期徒刑柒月。
第一級毒品海洛因壹包（淨重零點零柒公克，空包裝重零點壹玖
公克）沒收銷燬之。注射針筒貳支均沒收。
     事  實
一、甲○○前於民國90年間因施用毒品案件，經原審法院裁定送
    觀察、勒戒後，認有繼續施用毒品之傾向，再裁定令入戒治
    處所，施以強制戒治，嗣於92年7 月29日執行完畢獲釋，並
    由臺灣高雄地方法院檢察署檢察官於92年8 月12日以92年度
    戒毒偵字第741 號為不起訴處分確定。猶不知戒絕毒癮，竟
    基於施用第一級毒品之概括犯意，於93年2 月18日19時50分
    回溯24小時內及93年3 月31日（起訴書誤載為30日），在高
    雄縣仁武鄉○○村○○路178 巷22號之住處，各施用第一級
    毒品海洛因1 次。嗣於同年4 月2 日晚上6 時40分許，在高
    雄市○鎮區○○街251 號為警查獲，並扣得第一級毒品海洛
    因1 包（淨重0.07公克，空包裝重0.19公克）及其所有預備
    供施用第一級毒品海洛因所用之注射針筒2 支（起訴書誤載
    為乙支），及經警於93年2 月18日19時50分採尿檢驗查獲。
二、案經高雄市政府警察局苓雅分局報告臺灣高雄地方法院檢察
    署檢察官偵查起訴。及高雄縣政府警察局仁武分局移請檢察
    官轉送本院併辦。
     理  由
一、上揭犯罪事實，業據被告於警詢、偵查及本院審理中均坦承
    不諱；且被告為警查獲後所採集之尿液，經送檢驗結果呈嗎
    啡陽性反應，有台灣檢驗科技股份有限公司93年3 月9 日
    KＺ000000000000號濫用藥物尿液檢驗報告及高雄市立凱旋醫
    院93年4 月12日高市凱醫檢字第07166 號煙毒尿液檢驗成績
    書影本各1 紙附卷可稽；另扣案之白粉1 包，經送驗結果含
    有第一級毒品海洛因成分，淨重0.07公克，空包裝重0.19公
    克，亦有法務部調查局93年5 月12日調科壹字第220017121
    號鑑定通知書1 份在卷足憑。此外，復有被告所有預備供施
    用第一級毒品海洛因所用之注射針筒2 支扣案可證。綜上足
    認，被告前揭自白與事實相符，應堪採為被告有罪之證據。
    則被告右揭施用第一級毒品海洛因2 次之事實，堪以認定。
二、被告前於90年間因施用毒品案件，經原審裁定送觀察、勒戒
    後，認有繼續施用毒品之傾向，再裁定令入戒治處所，施以
    強制戒治，嗣於92年7 月29日執行完畢獲釋，並由臺灣高雄
    地方法院檢察署檢察官於92年8 月12日以92年度戒毒偵字第
    741 號為不起訴處分確定，此有臺灣高等法院被告全國前案
    紀錄表1 份在卷足參，其於前案強制戒治執行完畢釋放後，
    5 年內再犯本件毒品危害防制條例第10條第1 項之罪，犯罪
    事證明確，應依法論科。
三、查海洛因係毒品危害防制條例第2 條第2 項所稱之第一級毒
    品，不得非法持有、施用。核被告所為，係犯毒品危害防制
    條例第10條第1 項之施用第一級毒品罪。其施用第一級毒品
    海洛因前後，持有海洛因之低度行為，應為施用之高度行為
    所吸收，不另論罪。被告先後2 次犯行，係基於概括犯意，
    犯同一罪名為連續犯，以一罪論。
四、原審據以論科，固非無見，但未及論究被告施用毒品之次數
    ，尚有93年2 月18日19時50分回溯24小時之1 次，自有未洽
    ，檢察官上訴執此指摘原判決不當，為有理由，應予撤銷改
    判。爰審酌被告前因施用毒品，經觀察、勒戒及強制戒治，
    仍未戒絕毒品，再犯本件施用毒品犯行，顯見其無悔改之意
    ，意志不堅，有失政府制定毒品危害防制條例之立法美意，
    本不宜寬貸，惟念其施用毒品乃自戕一己之身體健康，尚未
    害及他人，且僅施用2 次，所犯情節非重，犯後亦坦承犯行
    ，態度良好等一切情狀，量處如主文所示之刑。扣案之第一
    級毒品海洛因1 包（淨重0.07公克，空包裝重0.19公克），
    係查獲之第一級毒品，爰依毒品危害防制條例第18條第1 項
    前段規定，不問屬於犯人與否，併予宣告沒收銷燬之。另扣
    案之注射針筒2 支，經送驗結果，均未呈毒品反應，有高雄
    醫學大學附設中和紀念醫院93年6 月1 日報告編號：0000-0
    00號檢驗報告1 份在卷可佐，且被告供承係其所有預備供施
    用第一級毒品海洛因所用之物，爰依刑法第38條第1 項第2
    款規定宣告沒收。
五、移送併辦部分（臺灣高雄地方法院檢察署93年度毒偵字第
    6438號）因與前揭起訴部分（即93年3 月31日施用部分），
    具有連續犯之裁判上一罪關係，為起訴效力所及，本院自應
    併予審究，附此明。
據上論斷，應依刑事訴訟法第369 條第1 項前段、第364 條、第
299 條第1 項前段、毒品危害防制條例第10條第1 項、第18條第
1 項前段，刑法第11條、第56條、第38條第1 項第2 款，判決如
主文。
本案經檢察官周章欽到庭執行職務。
中　　華　　民　　國　　94　　年　　3 　　月     8   　日
　　　　　　　　　刑事第一庭    審判長法　官  郭雅美
                                      法　官  張意聰
                                      法　官  江泰章
以上正本證明與原本無異。
如不服本判決應於收受本判決後10日內向本院提出上訴書狀，其
未述上訴理由者，並得於提起上訴後10日內向本院補提理由書
狀（均須按他造當事人之人數附繕本)「 切勿逕送上級法院」。
中　　華　　民　　國　　94　　年　　3　　月　  　9 　　日
                                      書記官  陳金卿
附錄本判決論罪科刑法條：
毒品危害防制條例第10條第1項：
施用第一級毒品者，處6月以上5年以下有期徒刑。
                                                      Ｆ
